【裁判字號】    98,上訴,4893
【裁判日期】    981215
【裁判案由】    毒品危害防制條例
【裁判全文】
臺灣高等法院刑事判決                98年度上訴字第4893號
上  訴  人
即  被  告  甲○○
                    （另案在臺北看守所羈押中）
上列上訴人因違反毒品危害防制條例案件，不服臺灣板橋地方法
院98年度訴字第3392號，中華民國98年10月29日第一審判決（起
訴案號：臺灣板橋地方法院檢察署98年度毒偵字第6322號），提
起上訴，本院判決如下：
    主  文
上訴駁回。
    理  由
一、按刑事訴訟法第350條、第361條、第362條、第367條規定，
    不服地方法院之第一審判決而上訴者，須提出上訴書狀，並
    應敘述具體理由，為上訴必備之程式；其所提出之書狀未敘
    述上訴理由，或僅曾以言詞陳述上訴理由者，均應於上訴期
    間屆滿後20日內補提理由書於第一審法院。第一審法院經形
    式審查，認逾期未補提上訴理由者，應定期間先命補正；逾
    期未補正者，為上訴不合法律上之程式，應以裁定駁回。倘
    已提出上訴理由，但所提非屬具體理由者，則由第二審法院
    以上訴不合法律上之程式，判決駁回。而所謂具體理由，必
    係依據卷內既有訴訟資料或提出新事證，指摘或表明第一審
    判決有何採證認事、用法或量刑等足以影響判決本旨之不當
    或違法，而構成應予撤銷之具體事由，始克當之（例如：依
    憑證據法則具體指出所採證據何以不具證據能力，或依憑卷
    證資料，明確指出所為證據證明力之判斷如何違背經驗、論
    理法則）；倘僅泛言原判決認定事實錯誤、違背法令、量刑
    失之過重或輕縱，而未依上揭意旨指出具體事由，或形式上
    雖已指出具體事由，然該事由縱使屬實，亦不足以認為原判
    決有何不當或違法者（例如：對不具有調查必要性之證據，
    法院未依聲請調查亦未說明理由，或援用證據不當，但除去
    該證據仍應為同一事實之認定），皆難謂係具體理由，俾與
    第二審上訴制度旨在請求第二審法院撤銷、變更第一審不當
    或違法之判決，以實現個案救濟之立法目的相契合，並節制
    濫行上訴（最高法院97年度台上字第892 號判決參照）。又
    量刑輕重，係屬事實審法院得依職權自由裁量之事項，苟已
    斟酌刑法第57條各款所列情狀，而未逾越法定刑度，不得遽
    指為違法（最高法院72年度台上字第6696號判例參照）。
二、本件上訴人即被告甲○○不服原審判決提起上訴，其理由略
    以：原審量刑過重，請審酌上訴人於偵、審期間對犯行均坦
    承不諱，態度良好，從輕量刑等語。
三、經查：原判決以上訴人所犯並非死刑、無期徒刑或最輕本刑
    為3 年以上有期徒刑之罪，其於原審準備程序中就被訴事實
    為有罪之陳述，經原審法官告知簡式審判程序之旨，並聽取
    公訴人、上訴人之意見後，裁定由受命法官獨任進行簡式審
    判程序，並依上訴人於原審之自白、臺北縣政府警察局樹林
    分局毒品危害防制條例被移送者姓名暨代碼對照表（代碼編
    號：J0000000）及臺灣檢驗科技股份有限公司98年7 月30日
    出具之編號UL/2009/70620 濫用藥物檢驗報告等為據，認定
    上訴人確有施用第一級毒品海洛因之犯行，且為觀察、勒戒
    執行完畢後5年內再犯，係犯毒品危害防制條例第10條第1項
    施用第一級毒品罪。爰審酌上訴人曾因施用毒品經觀察勒戒
    後獲不起訴處分之寬典，仍不知悔改，漠視法令之禁制，自
    制力薄弱，惟其犯行係戕害自身，對社會治安之危害非鉅，
    及其犯罪之手段暨犯後坦承犯行、態度尚稱良好等一切情狀
    ，量處有期徒刑7 月等情，均已詳敘其所憑證據、認定理由
    及量刑依據。從形式上觀察，原判決已敘明審酌刑法第57條
    所列事項之理由，並無認定事實錯誤、量刑瑕疵或違背法令
    之情形。上訴人徒以其已坦承犯行，要求法院輕判，惟原判
    決既已載明審酌上訴人犯後坦承犯行、態度尚稱良好等情，
    足見原審已斟酌上訴人犯罪後之態度，始量處上開之刑。上
    訴意旨空言泛稱原審量刑太重云云，僅依憑己見對原審量刑
    之裁量權適法行使而為空泛之爭執，未具體指摘原判決關於
    事實認定及法律適用與刑罰之量定，有何違法或不當之處，
    與前揭具體理由之要件不符。是以，上訴人前揭上訴理由之
    內容，未就原審判決有何採證認事用法或量刑等足以影響原
    審判決本旨之不當或違法，而為具體指摘。揆諸前揭規定，
    其上訴顯不合於法定要件，爰不經言詞辯論，逕予駁回。
據上論斷，應依刑事訴訟法第367條前段、第372條，判決如主文
。
中    華    民    國    98    年    12    月    15    日
                  刑事第二十庭審判長法  官  楊貴雄
                                    法  官  許必奇
                                    法  官  周明鴻
以上正本證明與原本無異。
如不服本判決，應於收受送達後10日內向本院提出上訴書狀，其
未敘述上訴之理由者並得於提起上訴後10日內向本院補提理由書
（均須按他造當事人之人數附繕本）「切勿逕送上級法院」。
                                    書記官  郭彥琪
中    華    民    國    98    年    12    月    16    日


司法院資訊處製作；財團法人民間司法改革基金會備份。
